【裁判字號】    89,易,326
【裁判日期】    891012
【裁判案由】    傷害
【裁判全文】
臺灣臺東地方法院刑事判決                          八十九年度易字第三二六號
    公  訴  人  臺灣台東地方法院檢察署檢察官
    被      告  丙○○
右列被告因傷害案件，經檢察官提起公訴（八十八年度偵續字第二七號），本院判決
如左：
    主  文
丙○○無罪。
    理  由
一、公訴意旨略以：如起訴書所載（如附件）。
二、公訴人認被告涉有前述犯罪事實，無非係以告訴人即被害人丁○○於偵查中之指
    訴、證人乙○○、戊○○於偵查中之證述，及被害人丁○○之驗傷診斷書一件之
    物證為據，因認被告涉有刑法第二百七十七條第一項之傷害罪嫌。
三、按犯罪事實應依證據認定之，無證據不得推定其犯罪事實；又不能證明被告犯罪
    者，應諭知無罪之判決。刑事訴訟法第一百五十四條、第三百零一條第一項分別
    定有明文。復按告訴人之告訴，係以使被告受刑事訴追為目的，是其陳述是否與
    事實相符，仍應調查其他證據以資審認，最高法院五十二年台上字第一三００號
    判例亦同此見解。再按刑事訴訟上證明之資料，無論其為直接證據或間接證據，
    均須達於通常一般之人均不致有所懷疑，而得確信其為真實之程度，始得據為有
    罪之認定，若其關於被告是否犯罪之證明未能達此程度，而有合理之懷疑存在時
    ，致使無從形成有罪之確信，在刑事訴訟「罪疑唯輕」、「無罪推定」原則下，
    根據「罪證有疑，利於被告」之證據法則，即不得遽為不利被告之認定，最高法
    院七十六年台上字第四九八六號判例意旨曾強調此一原則，足資參照。
四、查本案係經臺灣高等法院花蓮分院檢察署檢察長以偵查未完備為由，發回命令檢
    察官續行偵查後起訴，有臺灣高等法院花蓮分院檢察署檢察長八十八年度議字第
    二五一號命令一件附偵查卷足查，至被告所涉誣告罪嫌部分，復經檢察官二度為
    不起訴處分，亦有臺灣台東地方法院檢察署檢察官八十八年偵續字第二七號不起
    訴處分書一件附偵查卷足查，先予敘明。本院訊據被告丙○○堅決否認有傷害告
    訴人即被害人丁○○，辯稱：並無毆打被害人，是勸架等語。查本案係因為告訴
    人丁○○欲出手搶奪證人甲○○之攝影機，證人甲○○之父王枝茂、叔叔王福安
    及被告即甲○○之兄遂上前阻止告訴人，因而引發更多人參與搶奪及阻止，而發
    生混亂之打架衝突，除據告訴人於本院指稱在卷外，並據本院訊據證人甲○○證
    述在卷，核與證人於偵查中之供述大致相符，並經本院訊據證人即告訴人之舅舅
    乙○○、舅媽戊○○證述及結證情節相符在卷，又告訴人因此一混亂之打架衝突
    ，受有前額瘀傷五Ⅹ三公分，右前臂挫傷二Ⅹ一公分、三Ⅹ一公分、二Ⅹ一公分
    ，左肘挫傷四Ⅹ三公分，右肘挫傷五Ⅹ一公分之身體傷害，有前臺灣省立台東醫
    院診斷書影本一件，附臺灣台東地方法院檢察署八十八年度偵字第一八三一號偵
    查卷宗足證，惟告訴人所受之傷害究係於衝突中因各個人正當防衛所為之行為，
    或被告基於傷害故意所為之行為所致，非無疑問。公訴人提出目擊證人乙○○及
    戊○○於偵查中指述被告毆打告訴人之證詞，及告訴人之指述為據，因認被告係
    犯傷害犯行，而非基於正當防衛之行為，亦未認其他在場之人涉有傷害告訴人之
    犯行，是本院所應審究者為，告訴人之指述及目擊證人之證述是否尚無瑕疵所指
    ，而達於可確信，並無合理懷疑之證述。查經本院隔離告訴人及證人等為訊問，
    告訴人丁○○指稱：「我要去搶攝影機，我還沒有搶到就先跌倒了，他們就一堆
    人衝過來打我，有被告丙○○、被告妹婿、王枝茂、王福安等人打我」等語。證
    人乙○○則證稱：「丁○○搶甲○○的攝影機，很多人就衝上去，被告也加入就
    一直往告訴人後腦代敲，用拳頭，搶之前並沒有跌倒，是被圍上去後才絆倒的，
    他應該沒有搶到攝影機，正在搶時，就被人家圍過去，很多人一起打他」等語。
    證人戊○○結證稱：「告訴人去搶攝影機，沒有看見他跌倒就被圍住了，有一個
    年輕人是鄰居，從後面抱住他，就看見被告也從外衝過來往告訴人後腦敲，接著
    丁○○後退踩到年輕人，這時告訴人才跌倒」等語（均參見本院八十九年九月二
    十八日審判筆錄）。本院經核前述證詞，告訴人稱未搶到攝影機即跌倒等語；證
    人乙○○稱告訴人搶攝影機前未跌倒等語；證人戊○○則稱告訴人係被被告毆打
    後，因向後踩到另一年輕鄰居始跌倒等語，三人對於告訴人被毆打前是否跌倒及
    如何於何時跌倒之供述均不一致，甚為明顯。再證人乙○○及戊○○均證稱被告
    係一直敲告訴人之後腦，此處證述雖尚稱一致，惟依前述告訴人之傷害診斷書所
    示，告訴人並無後腦受傷之記載，是證人等所為被告毆打告訴人之部位，亦與該
    診斷書所受傷害不符，亦甚明確。告訴人及證人等之指述出入甚大，指述存有瑕
    疵，甚且相互矛盾，應堪認定，又證人等係告訴人之舅舅及舅媽，亦為告訴人供
    稱在卷，其等身份，包括告訴人在內，均為被告之敵意證人，所為證述瑕疵又大
    ，並與告訴人所受傷害之物證不符，是縱告訴人因本案之衝突受有身體傷害屬實
    ，依前述證據法則之說明，亦不得據此瑕疵之證述，遽斷係被告所為。
五、綜上所述，公訴人所舉之證據，不論人證、物證等均不足以證明被告確有刑法傷
    害罪犯行。此外，本院依職權調查本案現存及相關範圍之任何事證，仍查無其他
    積極之證據，足認被告確有公訴人所指犯行，是不能證明被告有罪，依法自應諭
    知無罪之判決，以示審慎。
據上論斷，應依刑事訴訟法第三百零一條第一項，判決如主文。
本案經檢察官洪政和到庭執行職務
中    華    民    國      八十九      年      十      月      十二      日
                                  臺灣臺東地方法院刑事庭
                                      法  官  錢  建  榮
右正本證明與原本無異。
如不服本判決，應於判決送達後十日內向本院提出上訴狀。（須附繕本）
「切勿逕送上級法院」
                        書記官  林  建  成
中    華    民    國      八十九      年      十      月      十三      日
附件：起訴書一件。


司法院資訊處製作；財團法人民間司法改革基金會備份。
